臺灣高等法院刑事裁定
110年度抗字第1188號
抗  告  人  
即  受刑人  劉祥錄



上列抗告人即受刑人因聲請定其應執行刑案件，不服臺灣宜蘭地
方法院中華民國110年6月30日裁定（110年度聲字第341號），提
起抗告，本院裁定如下：
    主  文
抗告駁回。                                             
    理  由
一、原裁定意旨略以：抗告人即受刑人劉祥錄（下稱抗告人）所
    犯如原裁定附表（下稱附表）所示之罪，業經法院分別判處
    如附表所示之刑，均經確定在案，有各該判決書及本院被告
    前案紀錄表各1份在卷可稽。茲檢察官以原審為上開案件之
    最後事實審法院，聲請定其應執行刑，原審審核認聲請為正
    當，爰定應執行刑為有期徒刑1年2月等語。
二、抗告意旨略以：法院於定執行刑時應受內部界限之限制，應
    符合比例原則，否則輕罪重罰，有不公平之虞，抗告人因法
    律知識有限，無法引用多數不符合比例原則之裁判，請法院
    審酌減輕刑度，期使抗告人能早日回歸家庭及社會云云。
三、按裁判確定前犯數罪者，併合處罰之；數罪併罰，有二裁判
    以上者，依刑法第51條之規定，定其應執行之刑；宣告多數
    有期徒刑者，於各刑中之最長期以上，各刑合併之刑期以下
    ，定其刑期，但不得逾30年，刑法第50條第1項前段、第53
    條、第51條第5款分別定有明文。又數罪併罰之定應執行之
    刑，係出於刑罰經濟與責罰相當之考量，為一種特別的量刑
    過程，相較於刑法第57條所定科刑時應審酌之事項係對一般
    犯罪行為之裁量，為定應執行刑之宣告，乃對犯罪行為人本
    身及所犯各罪之總檢視，除應考量行為人所犯數罪反應出之
    人格特性，並應權衡審酌行為人之責任與整體刑法目的及相
    關刑事政策，在量刑權之法律拘束性原則下，依刑法第51條
    第5款之規定，採限制加重原則，以宣告各刑中之最長期為
    下限，各刑合併之刑期為上限，但最長不得逾30年（按修正
    前最長不得逾20年），資為量刑自由裁量權之外部界限，並
    應受法秩序理念規範之比例原則、平等原則、責罰相當原則
    、重複評價禁止原則等自由裁量權之內部抽象價值要求界限
    之支配，以使輕重得宜，罰當其責，俾符合法律授與裁量權
    之目的，以區別數罪併罰與單純數罪之不同，兼顧刑罰衡平
    原則。是個案之裁量判斷，除非有全然喪失權衡意義或其裁
    量行使顯然有違比例、平等諸原則之裁量權濫用情形，即不
    得任意指其為違法（最高法院100年度台抗字第440號裁定意
    旨參照）。
四、經查：
  ㈠抗告人因犯如附表各編號所示之罪，經分別判決如附表所示
    之刑確定在案，有各該判決書及本院被告前案紀錄表附卷可
    稽。又附表所示各罪之宣告刑最長期為有期徒刑8月，附表
    所示各罪刑期總和為1年3月，是原裁定於此範圍內，酌定其
    應執行之刑為有期徒刑1年2月，已就有期徒刑定應執行刑最
    高刑度1年3月（即附表編號1、2所示之各罪宣告刑總和）減
    去有期徒刑1月，合於刑法第51條第5款規定所定之外部界限
    。經核原裁定並無逾越上開外部界限，屬法院裁量職權之適
    法行使，並無量刑過重之情形，亦無違反比例原則、公平正
    義原則、法律秩序之理念及法律之規範目的等內部性界限，
    尚難認原裁定有何違法或不當之處。
  ㈡又抗告人所犯如附表所示等罪，均為不能安全駕駛致交通危
    險罪，且抗告人前業已多次因犯相同類型之罪，經判刑確定
    並執行完畢出監，此有本院被告前案紀錄表在卷可按，考量
    抗告人所犯均為不能安全駕駛致交通危險罪之累犯所反應出
    之人格特性，並權衡審酌其行為責任與整體刑法目的及相關
    刑事政策等因素，本件並未逾越法律外部界限及內部界限，
    復無違反比例、平等諸原則之裁量權濫用情形，核屬法院裁
    量職權之適法行使，尚無不合。至抗告人所泛舉其他個案審
    判量刑之情形，則因各案情節不同，並無拘束本案之效力，
    且非原審所應調查審酌之事項，抗告人執此指摘原裁定不當
    而請求重裁輕刑云云，亦無足採。從而，本件抗告並無理由
    ，應予駁回。
據上論斷，應依刑事訴訟法第412條，裁定如主文。
中　　華　　民　　國　　110 　年　　8 　　月　　12　　日
                  刑事第一庭    審判長法　官  李釱任
                                      法　官  呂煜仁
                                      法　官  崔玲琦
以上正本證明與原本無異。
不得再抗告。
                                      書記官  李政庭
中　　華　　民　　國　　110 　年　　8 　　月　　12　　日